臺灣高等法院刑事判決
109年度交上易字第376號
上  訴  人  
即  被  告  鍾金達




上列上訴人即被告因公共危險案件，不服臺灣桃園地方法院108
年度審交易字第940號，中華民國109年4月9日第一審判決（起訴
案號：臺灣桃園地方檢察署108年度偵字第25922號），提起上訴
，本院判決如下：
    主  文
上訴駁回。
    犯罪事實
一、鍾金達前有多次酒後駕車之公共危險前案紀錄，仍不知悔改
    ，於民國108年9月7日下午5、6時許，在桃園市○鎮區○○路0
    段000巷000弄00號住處飲用啤酒5瓶後，其吐氣所含酒精濃
    度已逾達每公升0.25毫克以上，竟仍翌日即108年9月8日上
    午6 時許，自該處騎乘電動自行車上路，嗣於同日上午7時3
    6分許，行經桃園市○鎮區○○路0段00號旁，為警攔檢盤查，
    並測得其吐氣所含酒精濃度達每公升0.46毫克，
　　因悉上情。
二、案經桃園市政府警察局平鎮分局報告臺灣桃園地方檢察署 
    檢察官偵查起訴。
    理  由
壹、證據能力部分：
一、按被告以外之人於審判外之言詞或書面陳述，除法律有規定
    者外，不得作為證據。另按被告以外之人於審判外之陳述，
    雖不符合同法第159條之1至第159條之4之規定，然經當事人
    於審判程序同意作為證據，法院審酌該言詞陳述或書面陳述
    作成時之情況，認為適當者，亦得為證據。當事人、代理人
    或辯護人於法院調查證據時，知有第159條第1項不得為證據
    之情形，而未於言詞辯論終結前聲明異議者，視為有前項同
    意，刑事訴訟法第159條第1項、第159條之5分別定有明文。
    該條立法意旨在於傳聞證據未經當事人之反對詰問予以核實
    ，原則上先予排除，惟若當事人已放棄反對詰問權，於審判
    程序中表明同意該等傳聞證據可作為證據；或於言詞辯論終
    結前未聲明異議，基於尊重當事人對傳聞證據之處分權，及
    證據資料愈豐富，愈有助於真實發見之理念，且強化言詞辯
    論主義，使訴訟程序得以順暢進行，上開傳聞證據亦均具有
    證據能力。查本件被告以外之人於審判外之言詞或書面陳述
    屬傳聞證據部分，檢察官、被告於本院審理中並未爭執證據
    能力，且迄於言詞辯論終結前亦未聲明異議，復本院認其作
    成之情形並無不當情形，經審酌後認為適當，均應認於本案
    有證據能力。
二、另本件認定事實引用之卷內其餘非供述證據部分資料，並無
    證據證明係公務員違背法定程序取得，且被告亦未於言詞辯
    論終結前表示無證據能力，應可作為本件之證據。
貳、實體方面
一、認定犯罪事實所憑證據及認定之理由
  ㈠上訴人即被告鍾金達於犯罪事實一所載時地酒後駕車之事實
    ，業據被告於警詢、偵查中及原審、本院審理中均自白認罪
    （見桃檢108年度偵字第25922號偵查卷《下稱偵25922卷》第1
    7至20、51至52、59至60頁，原審卷第32、37頁，本院卷第7
    0頁）。並有桃園市政府警察局道路交通事故當事人酒精測
    定紀錄表、桃園市政府警察局舉發違反道路交通管理事件通
    知單、被告酒後騎乘電動自行車案照片附卷可稽（見偵2592
    2卷第31、33、35至36頁），是認被告之任意性自白內容與
    事實相符，堪足採認為真實。
  ㈡綜上所述，本案事證明確，被告酒後駕車之犯行，堪予認定
    ，自應依法予以論罪科刑。
二、論罪
  ㈠核被告所為，係犯刑法第185 條之3第1項第1款之駕駛動力
　　交通工具而吐氣所含酒精濃度達每公升0.25毫克以上罪。
　㈡刑之加重事由
    被告①前於105年間，因公共危險案件，經臺灣桃園地方法院
    （下稱桃園地院）於105年12月27日以105年度壢交簡字第21
    84號判處有期徒刑5月確定；②又於106年間因公共危險案件
    ，經桃園地院於106年8月22日以106年度壢交簡字第1152號
    判處有期徒刑6 月確定；③再於106年間，因公共危險案件，
    經桃園地院於107年4月30日以106年度審交易字第1224號判
    處有期徒刑6月，併科罰金新臺幣（下同）3萬元確定。上揭
    ②、①、③案件接續執行，有期徒刑部分於108年1月4日縮短刑
    期假釋（接續執行罰金易服勞役30日）、付保護管束，迄至
    108年4月21日假釋期滿未經撤銷，視為執行完畢等情，有本
    院前案紀錄表、在監在押全國紀錄表附卷可按，其於有期徒
    刑執行完畢後，5年內故意再犯本案有期徒刑以上之罪，為
    累犯。另參酌司法院釋字第775號解釋意旨，審酌被告前有
    多次酒後駕車之故意犯罪執行完畢，卻未能謹慎守法，故意
    再犯本案酒後駕車犯行，顯見其刑罰反應力甚為薄弱，本院
    認本案加重最低本刑尚無罪刑不相當之情形，其人身自由並
    未因此遭受過苛之侵害，依刑法第47條第1項之規定，加重
    其刑。
三、上訴駁回之理由
　㈠原審審理結果，認被告罪證明確，適用刑法第185條之3第1 
    項第1款、第47條第1項等規定，審酌被告酒後駕車，增加用
    路人無端風險，亦有危及自身安全之虞，且交通事故動輒造
    成死傷，其潛在危害不言可喻，況屢經政府對此大力宣導，
    竟明知服用酒類，對意識能力具有不良影響，如酒後駕車，
    對一般往來之公眾及駕駛人自身皆具有高度危險性，竟漠視
    自身安危，且罔顧公眾安全；復於服用酒類後其吐氣酒精濃
    度已達每公升0.46毫克之狀態下，猶騎乘電動自行車行駛於
    公眾往來之道路上，危害行車安全，所為實不可取；另被告
    前已因酒醉駕車之公共危險案件經判處罪刑確定且執行完畢
    ，此亦有臺灣高等法院被告前案紀錄表為據，顯然未能記取
    教訓，惟念被告犯後坦承犯行，態度尚可，兼衡被告自陳其
    教育程度國中畢業、以做鋁門窗為業，每月收入約新臺幣1 
    萬多至4 萬元、扶養1 子女等一切情狀，量處有期徒刑7月
    ，經核原判決認事用法並無不合，量刑亦屬妥適。
　㈡按刑事審判旨在實現刑罰權之分配的正義，故法院對有罪被
    告之科刑，應符合罪刑相當之原則，使輕重得宜，罰當其罪
    ，以契合社會之法律感情，此所以刑法第57條明定科刑時應
    審酌一切情狀，尤應注意該條所列10款事項以為科刑輕重之
    標準，俾使法院就個案之量刑，能斟酌至當。而量刑輕重係
    屬事實審法院得依職權自由裁量之事項，苟已斟酌刑法第57
    條各款所列情狀而未逾越法定刑度，不得遽指為違法，最高
    法院72年度台上字第6696號判決先例可資參照。查被告前有
    5次酒後駕車之前案紀錄，先後經法院判處拘役55日、有期
    徒刑4月、5月、6月、6月及併科罰金3萬元，且於本案犯刑
    之後，尚有第7次酒後駕車犯行，經臺灣桃園地方檢察署檢
    察官以109年度速偵字第5921號聲請簡易判決處刑等情，有
    本院被告前案紀錄表及上開刑事判決、聲請簡易判決處刑書
    在卷可按（見本院卷第33至58頁），是被告顯然輕忽酒後駕
    車所可能造成之潛在性危險，亦無視社會上對於酒駕行為之
    容忍度甚低，而原判決關於科刑之部分，既已依刑法第57條
    各款所列情狀加以審酌，已如前述，客觀上並無明顯濫權或
    失之過重之情形，亦未違反比例原則，核無違法或不當之處
    ，被告以家中尚有在學子女其教養為由提起上訴，並請求改
    判罰鍰云云，為無理由，應予駁回　。
據上論斷，應依刑事訴訟法第368條，判決如主文。
本案經檢察官葉益發提起公訴，檢察官陳正芬到庭執行職務。
中　　華　　民　　國　　109 　年　　12　　月　　10　　日
              　  刑事第二十三庭審判長法　官  許永煌
　　　　　　　　　　　　　　　　　    法　官  吳定亞
　　　　　　　　　　　　　　　　　    法　官  黃美文
以上正本證明與原本無異。
不得上訴。
                                　    書記官  彭威翔
中　　華　　民　　國　　109 　年　　12　　月　　11　　日
附錄：本案論罪科刑法條全文
中華民國刑法第185條之3第1項：
駕駛動力交通工具而有下列情形之一者，處2 年以下有期徒刑，
得併科20萬元以下罰金：
一、吐氣所含酒精濃度達每公升零點二五毫克或血液中酒精濃度
    達百分之零點零五以上。
二、有前款以外之其他情事足認服用酒類或其他相類之物，致不
    能安全駕駛。
三、服用毒品、麻醉藥品或其他相類之物，致不能安全駕駛。